【裁判字號】    98,交上易,152
【裁判日期】    980714
【裁判案由】    過失傷害
【裁判全文】
臺灣高等法院刑事判決               98年度交上易字第152號
上  訴  人  臺灣臺北地方法院檢察署檢察官
上  訴  人
即  被  告  甲○○
選任辯護人  陳鎮宏律師
上列上訴人因過失傷害案件，不服臺灣臺北地方法院98年度交易
字第134號，中華民國98年4月29日第一審判決（起訴案號：臺灣
臺北地方法院檢察署98年度調偵字第106號），提起上訴，本院
判決如下：
    主  文
上訴駁回。
甲○○緩刑貳年。
    事  實
一、甲○○於民國（下同）97年4月18日21時許，駕駛車牌號碼
    LO—0929號自小客車，沿臺北市○○區○○街37巷，西經北
    ，左轉萬安街口時，未注意車前狀況，未禮讓直行車先行，
    貿然左轉萬安街，致撞及由萬安街北向南直行，乙○○所騎
    乘之機車，致乙○○人車倒地，受有頭顱挫傷及皮下血腫合
    併腦震盪、右側肋骨骨折合併、肺挫傷、右側鎖骨骨折、右
    臉擦傷、右膝擦傷之傷害。事件發生後，甲○○有留在現場
    ，於警員抵達時承認為肇事人而自首犯罪接受裁判。。
二、案經告訴人乙○○訴請臺灣臺北地方法院檢察署檢察官偵查
    起訴。
    理  由
一、按被告以外之人於審判外之言詞或書面陳述，除法律有規定
    者外，不得作為證據；又被告以外之人於審判外之陳述，雖
    不符合同法第159條之1至第159條之4之規定，但經當事人於
    審判程序同意作為證據，法院審酌該言詞陳述或書面陳述作
    成時之情況，認為適當者，亦得為證據。當事人、代理人或
    辯護人於法院調查證據時，知有第159條第1項不得為證據之
    情形，而未於言詞辯論終結前聲明異議者，視為有前項之同
    意，刑事訴訟法第159條第1項及第159條之5分別定有明文。
    查本判決下列所引用之各該被告以外之人於審判外之陳述（
    包含書面陳述），雖屬傳聞證據，惟當事人於原審及本院審
    理中均表示同意作為證據方法而不予爭執，且迄至言詞辯論
    終結前亦未再聲明異議，本院審酌上開證據資料製作時之情
    況，尚無違法不當及證明力明顯過低之瑕疵，亦認為以之作
    為證據應屬適當，故揆諸前開規定，爰逕依刑事訴訟法第
    159條之5規定，認前揭證據資料均有證據能力，先予敘明。
二、上揭事實業據被告宋庠豐供認不諱，且經告訴人乙○○指訴
    歷歷，復有警製道路交通事故調查報告表、道路交通事故現
    場圖、交通事故談話紀錄表、交通事故補充資料表及現場相
    片16張等附卷可稽。告訴人乙○○因本件車禍事故受有頭顱
    挫傷及皮下血腫合併腦震盪、右側肋骨骨折合併、肺挫傷、
    右側鎖骨骨折、右臉擦傷、右膝擦傷等傷害，且該傷害與被
    告之過失間有相當因果關係等情，亦有臺北市立萬芳醫院傷
    害診斷證明書乙紙附卷可稽，堪認被告自白與事實相符。被
    告犯行事證明確，洵堪認定。
三、核被告宋庠豐所為，係犯刑法第284條第1項前段之過失傷害
    罪。又被告在肇事後有留在現場等候警員處理並自首犯罪，
    有肇事人自首情形紀錄表（97年度他字第7999號卷第16頁）
    1份在卷可查，是被告符合自首規定，得依刑法第62條第1項
    前段規定，減輕其刑。
四、原審因適用刑法第284條第1項前段、第62條前段、第41條第
    1項前段，刑法施行法第1條之1，審酌被告並無其他犯罪前
    科，且係因過失犯罪，惡性較輕，惟肇事後迄審理終結止，
    並未賠償被害人身體與精神上之損害，亦未能和解獲得告訴
    人之原諒等一切情狀，量處被告有期徒刑3月，並諭知易科
    罰金之折算標準。經核其認事用法並無違誤，量刑亦稱妥適
    。檢察官上訴，以原審量刑過輕；被告上訴請求從輕量刑，
    均為無理由，應予駁回。惟查，被告於本院審理時已與告訴
    人成立調解，有台北市文山區調解委員會調解書附卷可稽，
    且被告並無前科或不良紀錄，未曾因故意犯罪受有期徒刑以
    上之刑之宣告，復在學中，有本院被告前科記錄表、學生證
    在卷可稽，因認被告經此刑之宣告後當知警惕，信無再犯之
    虞，因認被告所受刑之宣告以暫不執行為適當，爰併予宣告
    緩刑2年，以勵自新。
據上論斷，應依刑事訴訟法第368條、刑法第74條第1項第1款，
判決如主文。
本案經檢察官張秋雲到庭執行職務。
中    華    民    國    98    年    7     月    14    日
            刑事第十六庭審判長法  官  溫耀源
                              法  官  許增男
                              法  官  王敏慧
以上正本證明與原本無異。
不得上訴。
                              書記官  丁淑蘭
中    華    民    國    98    年    7     月    14    日
附錄：本案論罪科刑法條全文
中華民國刑法第284條
（過失傷害罪）
因過失傷害人者，處6月以下有期徒刑、拘役或5百元以下罰金，
致重傷者，處1年以下有期徒刑、拘役或5百元以下罰金。
從事業務之人，因業務上之過失傷害人者，處1年以下有期徒刑
、拘役或1 千元以下罰金，致重傷者，處 3 年以下有期徒刑、
 拘役或2千元以下罰金。


司法院資訊處製作；財團法人民間司法改革基金會備份。
